臺灣板橋地方法院刑事判決　　　　　　94年度易字第785號
公　訴　人　臺灣板橋地方法院檢察署檢察官
被　　　告　丙○○
上列被告因竊盜等案件，經檢察官提起公訴（94 年度偵字第819
5 號）及移送併案審理（94 年度偵字第 10850 號），被告於準
備程序中，就被訴事實及併案事實為有罪之陳述，經告知簡式審
判程序之旨，並聽取當事人之意見後，本院合議庭裁定由受命法
官獨任進行簡式審判程序，判決如下：
    主  文
丙○○連續攜帶兇器竊盜，處有期徒刑拾月。扣案螺絲起子壹支
及機車鑰匙伍支均沒收。
　  事  實
一、丙○○基於意圖為自己不法所有之概括犯意，於附表所示之
　  時、地，以附表所示方式竊取財物（詳細犯罪時間、地點、
    被害人、方式及損失財物，均詳如附表所示），得手後，旋
　　即離去。嗣於九十四年五月九日凌晨三時四十五分許，在臺
    北縣永和市○○路一二五巷之育才國小前，丙○○於竊取如
    附表編號五丁○○所有之汽車內財物之際，為巡邏員警當場
    查獲，並扣得前揭供作犯罪工具使用之螺絲起子一支、機車
    鑰匙五支（起訴書誤載為一支）等物，因而偵知上情。
二、案經丁○○訴由臺北縣政府警察局永和分局報請臺灣板橋地
    方法院檢察署檢察官偵查起訴及移送併案審理。
　　理  由
一、上開事實，業據被告丙○○於偵查中及本院審理時坦承不諱
    ，核與被害人王文宗、丁○○、謝靜琳、乙○○及甲○○於
    警詢指述之情節相符，又有贓物認領保管單三紙、照片三十
    七幀、內政部警政署刑事警察局九十四年五月五日刑紋字第
    ０九四００六九七０九號鑑驗書在卷可稽，復有螺絲起子一
    支及機車鑰匙五支扣案可資佐證，足認被告之自白與事實相
    符，應堪採信。從而，本件事證明確，被告犯行堪以認定，
    應予依法論科。
二、按本件扣案之螺絲起子係金屬材質製成，質地堅硬，客觀上
    足以危害人之生命、身體，應屬刑法第三百二十一條第一項
    第三款所定之兇器。核被告先後多次竊盜行為，分別係犯刑
    法第三百二十一條第一項第三款之攜帶兇器竊盜罪、同法第
    三百二十一條第二項、第一項第三款之攜帶兇器竊盜未遂罪
    、第三百二十條第一項之普通竊盜罪，以及第三百五十四條
    之毀損罪。被告所犯上開多次竊盜犯行，時間緊接，所犯係
    構成要件相同之罪，顯係基於概括犯意反覆為之，應依連續
    犯之規定，論以較重之刑法第三百二十一條第一項第三款之
    攜帶兇器竊盜既遂一罪，並加重其刑。又其所犯連續攜帶兇
    器竊盜罪及毀損罪間，有方法目的之牽連關係，應依刑法第
    五十五條規定，從一重之連續攜帶兇器竊盜罪處斷。爰審酌
    被告年輕力壯，不思以正常管道賺錢，反竊取他人財物，兼
    衡其所竊取財物之價值非鉅，且於本院審理中坦承犯行，尚
    有悔意等一切情狀，量處如主文所示之刑。扣案螺絲起子一
    支及機車鑰匙五支，係被告所有供犯罪所用之物，業據其供
    承在卷，爰依刑法第三十八條第一項第二款之規定宣告沒收
    ，附此敘明。
三、公訴人雖僅就附表編號二至五之竊盜事實提起公訴，然本件
    被告如附表編號一所示之犯罪事實，與本案論罪科刑部分既
    有連續犯之裁判上一罪關係，復經檢察官移送併辦，應為起
    訴效力所及，本院自得併予審理。另被告涉嫌於九十三年八
    月十八日凌晨二、三時許，在臺北市○○區○○街一０七巷
    三號前，持螺絲起子敲破林學進所有之車牌號碼七二八─Ｃ
    Ｈ號營業用小客車之左後方車窗，進入車內竊取林學進所有
    之零錢約一千元，業經臺灣臺北地方法院檢察署以九十四年
    度偵緝字第一一七六號案件起訴在案，該案與本案犯罪時間
    相隔已八月以上，無時間之緊接性，尚難認有何連續犯之裁
    判上一罪關係，亦此敘明。
據上論斷，應依刑事訴訟法第 273 條之 1 第 1 項、第 299 條
第 1 項前段，刑法第 56 條、第 321 條第 1 項第 3款、第354
條、第55條、第38條第1 項第2 款，罰金罰鍰提高標準條例第1
條前段，判決如主文。
本案經檢察官陳鴻濤到庭執行職務。
中　　華　　民　　國　　94　　年　　8 　　月　　10　　日
                  刑事第九庭  法　官  李　君　豪
以上正本證明與原本無異。
如不服本判決，應於判決送達後10日內向本院提出上訴狀。
                              書記官  蕭  汝  芳
中　　華　　民　　國　　94　　年　　8 　　月　　10　　日
附錄本案論罪科刑法條全文：
刑法第321條
犯竊盜罪而有左列情形之一者，處六月以上五年以下有期徒刑：
一、於夜間侵入住宅或有人居住之建築物、船艦或隱匿其內而犯
    之者。
二、毀越門扇、牆垣或其他安全設備而犯之者。
三、攜帶兇器而犯之者。
四、結夥三人以上而犯之者。
五、乘火災、水災或其他災害之際而犯之者。
六、在車站或埠頭而犯之者。
前項之未遂犯罰之。
刑法第354條
毀棄、損壞前二條以外之他人之物或致令不堪用，足以生損害於
公眾或他人者，處二年以下有期徒刑、拘役或五百元以下罰金。
附表：
┌─┬────┬─────┬───┬───┬───┬─┐
│編│犯罪時間│犯罪地點　│被害人│ 方式 │ 失竊 │備│
│號│　　　　│　　　　　│　　　│      │ 財物 │註│
│  │        │          │      │      │      │  │
├─┼────┼─────┼───┼───┼───┼─┤
│1 │94年4 月│臺北縣永和│王文宗│以螺絲│身分證│  │
│  │5日上午6│市○○路92│      │起子破│、汽機│  │
│  │時30分許│號        │      │壞車牌│車駕照│  │
│  │前某時  │          │      │號碼5N│、健保│  │
│  │        │          │      │-922號│卡及現│  │
│  │        │          │      │營業用│金新臺│  │
│  │        │          │      │自小客│幣8000│  │
│  │        │          │      │車車窗│餘元  │  │
├─┼────┼─────┼───┼───┼───┼─┤
│2 │94年5 月│臺北縣土城│謝靜琳│同上方│行車執│　│
│　│8日上午 │市○○路3 │　　　│式破壞│照、公│　│
│　│10時許前│段之路邊停│　　　│車牌號│司識別│　│
│　│某時　  │車格　　　│　　　│碼0955│證、名│　│
│　│　      │　　　　　│　　　│-DN 號│片夾及│　│
│　│　　　　│　　　　　│　　　│自小客│行動電│　│
│　│　　　　│　　　　　│　　　│車車窗│話1支 │　│
│  │　　　　│          │      │　    │      │  │
│  │        │          │      │　    │      │  │
│  │        │          │      │　　　│      │  │
│  │        │          │      │　　　│      │  │
├─┼────┼─────┼───┼───┼───┼─┤
│3 │94 年 5 │臺北縣永和│乙○○│同上方│金融卡│　│
│　│月 9 日 │市○○路16│　　　│式破壞│、存摺│　│
│　│上午 6  │號前　　　│　　　│車牌號│及現金│　│
│　│時 40 分│　　　　　│　　　│碼773-│新臺幣│　│
│　│許前某時│　　　　　│　　　│CJ號 (│700 元│　│
│  │　      │          │      │起訴書│      │  │
│  │　      │          │      │誤載為│      │  │
│  │　　　　│          │      │3C-0  │      │  │
│  │　　　  │          │      │801 號│      │  │
│  │        │          │      │)營 業│      │  │
│  │        │          │      │用自小│      │  │
│  │        │          │      │客車車│      │  │
│  │        │          │      │窗　  │      │  │
│  │        │          │      │　    │      │  │
│  │        │          │      │　    │      │  │
├─┼────┼─────┼───┼───┼───┼─┤
│  │94年5 月│臺北縣永和│甲○○│自備鑰│重型機│  │
│4 │9 日凌晨│市○○路  │      │匙發動│車    │  │
│  │3 時30分│546號前   │      │MF6-97│      │  │
│  │許      │          │      │6 號重│      │  │
│  │        │          │      │型機車│      │  │
│  │        │          │      │　    │      │  │
│  │        │          │      │　    │      │  │
├─┼────┼─────┼───┼───┼───┼─┤
│5 │94年5 月│臺北縣永和│丁○○│同上方│未竊得│提│
│　│9日凌晨3│市○○路12│　　　│式破壞│財物　│出│
│　│時45分許│5巷之育才 │　　　│車牌號│　　　│毀│
│　│　　　　│國小前　　│　　　│碼3C-0│　　　│損│
│　│　　　　│　　　　　│　　　│801 號│　　　│告│
│　│　　　　│　　　　　│　　　│自小客│　　　│訴│
│  │        │          │      │車車窗│      │  │
│  │        │          │      │　    │      │  │
│  │        │          │      │　    │      │  │
│  │        │          │      │　　　│      │  │
└─┴────┴─────┴───┴───┴───┴─┘
